Inventaris van het archief van de familie Dumonçeau en aanverwante geslachten, 1760-1958
Nationaal Archief, Den Haag
Collectie 130 Dumonçeau
Dumonçeau
1760-1958
C22278
5.20 meter; 341 inventarisnummers.
Normale geschreven, getypte en gedrukte documenten, geen bijzondere handschriften.
Nationaal Archief, Den Haag
Dumonçeau, familie
Jean Baptiste Dumonceau (1760-1821) begon als krijgsman tijdens de Brabantse revolutie voor de Belgische patriotten, en onderscheidde zich later als legercommandant in Franse dienst. In 1806 benoemde Lodewijk Napoleon hem tot maarschalk van Holland. In 1816 verhuisde hij met zijn gezin naar Vorst (Forest) bij Brussel, waar hij zijn oorspronkelijke beroep van steenhouwer weer opnam. In 1810 werd hij door koning Lodewijk Napoleon tot graaf verheven, en in 1820 werd deze adellijke titel hem verleend bij Koninklijk Besluit. Zijn nakomelingen deden dienst in verschillende hoge rangen binnen de krijgsmacht. Het archief bevat een grote hoeveelheid brieven, aan Dumonceau gericht in zijn functie van legerbevelhebber, met name uit de periode van de Napoleontische oorlogen. Van Dumonceau zelf zijn geen levensherinneringen in het archief aanwezig, dit is wel het geval voor de nakomelingen van de drie opvolgende generaties Jean François Dumonceau, Charles Henri Felix Dumonceau, en Joseph Henri Felix Dumonceau. Van hen bevinden zich ook correspondentie en overige persoonlijke papieren in het archief.
Archiefvorming
Geschiedenis van de archiefvormer
1. Jean Baptiste Dumonceau (1760-1821)
Jean Baptiste Dumonceau, geboren 7 november 1760 in Brussel als zoon van Petrus Dumonceau en Catharina van der Meiren, was oorspronkelijk meestersteenhouwer van beroep. Als zodanig wordt hij vermeld in de overlijdensakte van zijn eerste vrouw, Anna Maria Apollonia Colinet, geboren in Macon bij Chimay op 25 december 1758, gehuwd op 5 mei 1782 en overleden op 14 juni 1793 in Brussel. Jean Baptiste hertrouwde op 22 mei 1796 in Groningen met Agnes Wilhelmina Cornelia Cremers, geboren aldaar op 27 maart 1777 als dochter van Jacobus Cremers en Maria Lucia Heerkens en overleden te Brussel op 7 januari 1850.
Dumonceau voelde zich meer aangetrokken tot de krijgskunst dan tot het bouwvak. Vandaar dat hij op 17 december 1789 door de staten van Brabant een compagnie kreeg toegewezen. Als krijgsman was hij van nut voor de Belgische patriotten, die tijdens de Brabantse revolutie van Jean François Vonk en Henri van der Noot de overwinning behaalden. Deze patriotten hielden ook bijeenkomsten op Staatsgrondgebied, o.a. in Breda, Princenhage en Zundert, waar zij door raadpensionaris Van de Spiegel in dank voor de vrijheid, die door de Oostenrijkse Nederlanden aan Hollandse uitgewekenen werd geboden, werden geduld; zij moesten zich echter van wapenhandel onthouden. Tijdens de opstand voegde Dumonceau zich bij het vrijwilligersleger in Diest, dat zojuist na de verovering van Turnhout door generaal Van der Mersch was bezet, en ontving het commando over een corps lichte infanterie. Deze vrijwilligers kregen weldra, vanwege hun geel tenue, de bijnaam van "les Canaris"; de kanarie komt ook op het wapen van de Dumonceau's voor. Na de terugtrekking van de Oostenrijkse legers ging dit eerste Belgische leger, dat ontevreden was over het verloop van de opstand en bovendien door de groep van Van der Noot kwalijk werd geduld, uiteen: enkelen weken uit naar Rijssel en Dowaai, waaronder Dumonceau, en werden daar voor het Franse leger geworven. Hun aanvoerder, de ontstuimige prins de Béthune-Charost, zou weldra op 25-jarige leeftijd onder de guillotine sterven.
In juni 1792 trekt Dumonceau met het leger van Dumouriez en Pichegru naar België en Holland. Daar werd hem op 7 maart 1795 door Pichegru, dan "général en chef van het Noordelijk leger", het commando over Den Haag overgedragen. In mei 1795 ging hij over in Bataafse dienst, waar hij op 11 juni 1795 tot luitenant-generaal werd benoemd. Bij de Engels-Russische inval van 1799 in Noord-Holland weet hij zich zodanig te onderscheiden, dat koning Lodewijk Napoleon hem in april 1810 zou vereren met de titel van graaf van Bergerduin. In het Frans-Bataafse leger neemt hij vervolgens onder maarschalk Pierre François Charles Augerau o.m. deel aan de veldslagen bij Hohenlinde en Würzburg. Daarna had hij het bevel over de Bataafse divisie in het kamp te Zeist, in 1804 door Auguste Frédéric Louis Marmont, hertog van Raguse, opgericht om het Bataafse en Franse leger in onder te brengen, dat bestemd was voor Napoleons voorgenomen invasie in Engeland. In 1805 vertrekt hij vanuit Zeist naar Oostenrijk, waar hij zich onder bevel van maarschalk Adolphe Edouard Mortier, hertog van Trévise, onderscheidt bij de overtocht van de Donau.
Op 21 december 1806 benoemde Lodewijk Napoleon hem tot maarschalk van Holland; dit werd hem bericht bij brief van de Koning van 3 januari 1807 (zie inv. nr. 4, brief nr. 409). Tijdens de inval van de Engelsen op Walcheren in 1809 vocht hij onder Jean Baptiste Bernadotte. Ook maakte hij de tocht naar Rusland en de slagen bij Kulm, Lützen en Bautzen mee. Op 11 november 1813 capituleerde bij Dresden het corps van maarschalk de Gouvion-Saint Cyr, waaronder hij diende. Nadat aanvankelijk vrije ongewapende aftocht in etappes was toegezegd, werd op bevel van keizer Alexander bij monde van generaal Klenau het reeds oprukkende garnizoen krijgsgevangen verklaard. Dumonceau verbleef in deze situatie tot 14 juni 1814 in Bohemen, vanwaar hij naar zijn familie vertrok in Mézières. Twintig uur na zijn aankomst aldaar vertrok hij naar Parijs om daar zijn opwachting te maken bij Willem I; de souvereine vorst had echter deze stad weer verlaten. Hij bleef in Franse dienst, omdat hij inmiddels vernam, dat de directeur-generaal van oorlog, generaal Janssens, reeds diverse officieren had uitgenodigd om naar Holland terug te keren, waaruit hij de conclusie trok, dat men hem als vreemdeling beschouwde. Toen Napoleon in 1815 weer Frankrijk binnenviel, bood hij hem zijn diensten aan. Hij werd naar Parijs geroepen door Davout, prins van Eckmuhl, toen minister van Oorlog maar verkoos zijn commando van de 2e militaire divisie in Mézières boven een door Napoleon aangeboden post. Nadat de stad in juni 1815 door de geallieerde legers was ingenomen, vertrok hij naar Parijs om zijn ontslag aan te vragen.
In 1816 verhuisde hij met zijn gezin naar Vorst (Forest) bij Brussel, waar hij zijn oorspronkelijke beroep van steenhouwer weer opnam. In 1820 werd hij afgevaardigde voor Zuid-Brabant in de Tweede Kamer van de Staten-Generaal. In datzelfde jaar werd hij bij Koninklijk Besluit van 24 maart 1820 nr. 24 tot de Nederlandse adelstand toegelaten met de titel van graaf bij eerstgeboorte. Bij zijn verheffing tot "comte de l'Empire" door keizer Napoleon bij decreet van 2 mei 1811 was zijn titel graaf van Bergenduin reeds veranderd in graaf van Bergendal. Deze naam is echter alleen in de Belgische tak van de familie blijven voortbestaan.
Jean Baptiste graaf Dumonceau overleed in Brussel op 29 december 1821.
2. Jean François Dumonceau (1790-1884)
Jean François Dumonceau werd op 1 maart 1790 te Brussel geboren als zoon van Jean Baptiste Dumonceau en diens eerste vrouw Anna Maria Apollonia Colinet. Op 13 januari 1819 trouwde hij met Thérèse Anne Ghislaine d' Aubremé.
Als kanonnier trad hij in Bataafse dienst bij het 4e bataljon artillerie. In 1805 werd hij - 15 jaar oud - benoemd tot 2e luitenant bij het regiment Bataafse dragonders. Na de inlijving van 1810 ging hij over in Franse dienst, zodat hij in 1812 als ritmeester de tocht naar Rusland meemaakte. Op 9 november 1813 werd hij eervol uit Franse dienst ontslagen; in Nederland teruggekeerd trad hij eerst op 19 februari 1815 weer in actieve dienst als majoor bij het 6e regiment huzaren. Hij bracht het tot adjudant van de prins van Oranje (10 augustus 1827) en tot luitenant-kolonel (25 maart 1831). Als zodanig nam hij deel aan de l0-daagse veldtocht. Op 25 mei 1854 volgde zijn benoeming tot chef van het Militaire Huis van de Koning in welke betrekking hij op 9 september 1854 werd gepensioneerd. Op 1 maart 1884 overleed hij in Den Haag.
3. Charles Henri Felix Dumonceau (1827-1918)
Charles Henri Felix Dumonceau, zoon van Jean François Dumonceau en Thérèse Anne Ghislaine d' Aubremé, werd op 16 november 1827 in Doornik geboren. Op 4 oktober 1854 trouwde hij in Parijs met Sophie Félice de Forestier.
Na zijn benoeming tot page bij Koninklijk Besluit van 29 juli 1843, nr. 51, werd hij op drie augustus van datzelfde jaar kadet bij de infanterie en in september 1843 leerling aan de K.M.A. te Breda. Via de rang van korporaal (30 september 1846), tweede luitenant (bij het 5e regiment infanterie, 7 juli 1847) klom hij op tot ordonnans-officier van Koning Willem III (9 oktober 1849). Daarna volgde zijn overplaatsing naar het bataljon grenadiers en jagers in 1852 en zijn benoeming tot eerste luitenant bij het 6 regiment infanterie in juli 1853. Bij Koninklijk Besluit van 4 november 1853, nr 7.7, werd hij wederom aangesteld als ordonnans-officier bij de Koning, welke post hij behield tot 1857, toen zijn benoeming volgde tot 's Konings adjudant bij de "Groote Staf" bij Koninklijk Besluit van 2 november 1857, nr. 19. Na diens dood diende hij in deze functie ook Koningin Wilhelmina, die hem in 1891 aanstelde tot chef van het Militaire Huis van de Koningin. Hij bekleedde deze functie tot zijn overlijden op 6 augustus 1918 in Den Haag.
4. Joseph Henri Felix Dumonceau (1859-1952)
Diens zoon Joseph Henri Felix Dumonceau werd in Den Haag geboren op 22 augustus 1859. Op 31 juli 1900 trouwde hij aldaar met Idzardina Juliana Frederika de Constant Rebecque.
Hij begon zijn loopbaan als vrijwilliger in het regiment grenadiers en jagers op 4 oktober 1877, waar hij een jaar later korporaal werd en in datzelfde jaar grenadier op eigen verzoek. Op 3 december 1884 klom hij op tot tweede luitenant bij het 8e regiment infanterie, in 1890 tot 1e luitenant. Bij Koninklijk Besluit van 2 mei 1890, nr. 56, benoemde Koning Willem III hem tot zijn ordonnans-officier en op 27 april 1891 trad hij in deze functie bij Koningin Wilhelmina in dienst. Op 16 december 1901 volgde na eervolle ontheffing uit de bestaande betrekking, zijn benoeming tot kapitein bij het 8e regiment infanterie. Bij Koninklijk Besluit van 31 december 1903, werd hij benoemd tot adjudant van de Koningin en in verband daarmee overgeplaatst naar de "Groote Staf". Hij overleed in Barneveld in 1952.
5. Aanverwante geslachten
Van het geslacht d' Aubremé, waarvan de stukken vermoedelijk via de echtgenote van Jean François Dumonceau, Thérèse Anne Ghislaine d' Aubremé, in het archief Dumonceau zijn gekomen, zijn van Alexander Charles Joseph Ghisbin d' Aubremé de meeste stukken bewaard. Deze werd op 17 juni 1773 in Brussel geboren als zoon van Charles François Joseph Laurent d' Aubremé en Anne Marie Léonard. Hij was gehuwd met Amélie Caroline Ballet, geadopteerde dochter van Pierre Jean François Dubois Dubais. In het wijnkopershuis van zijn ouders vonden soms geheime Belgische Patriottische bijeenkomsten plaats; het was dus geen wonder dat hij de ziel van deze beweging werd en a.h.w. een wapenbroeder was van Jean Baptiste Dumonceau. In 1792 treft men hem aan als 2e luitenant bij het regiment Infanterie in Franse dienst, achtereenvolgens onder de generaals Dumouriez, Custine, Houchard en Pichegru. Evenals Jean Baptiste Dumonceau trok hij met laatstgenoemde de Republiek der Vereenigde Nederlanden binnen, trad hij in 1795 in dienst van de Bataafse republiek en keerde na de inlijving van 1810 weer in Franse dienst terug. In 1813 nam hij deel aan de slag bij Lutzen. In oktober 1814 meldde hij zich aan voor Nederlandse dienst, waarna hij vocht in de slag bij Waterloo. Van 1819 tot 1826 was hij commissaris-generaal van Oorlog. In het jaar van zijn eervol ontslag werd hij in de adelstand verheven met de titel van graaf. (16 juni 1826). Op 13 februari 1835 overleed hij in Aken.
Literatuurlijst
Hardenberg, H., Etta Palm, een Hollandse Parisienne, Assen 1962.
Jomini: Général baron de, Atlas Portatif pour I'intelligence des relations des derniéres guerres, notamment pour la vie de Napoleon, Bruxelles 1840.
Nederland's Adelsboek 1941, 39e jaargang.
Puraye, Jean, Mémoires du Général Comte Dumonceau 1790-1830, Bruxelles 1963.
Rocquain, Félix, Napoleon (er et le roi Louis, d’ après les documents conservés aux Archives Nationales, Paris 1875.
Sabron, F.H.A., De stichting en de eerste vijf jaren van Austerlitz., Navorscher 1915, deel 64.
Tassier, Suzanne, Les Démocrates Belges de 1789, Bruxelles 1930.
Trauttmansdorff, Comte de, Fragmens pour servir à l’histoire des Evénemens qui se sont passés aux Pays Bas depuis la Fin de 1787 jusqu’ en 1789, Vienne 1792.
Vreede, G.W., Mr. L.P. van de Spiegel en zijne tijdgenoten 1737-1800 deel III en IV, Middelburg 1876, 1877.
Wapenheraut XVI en XVII, maandblad gewijd aan geschiedenis, geslacht-, wapenkunde, ’s-Gravenhage 1913.
Geschiedenis van het archiefbeheer
De collectie Dumonceau werd in 1955 door H.F.M. baron Schimmelpennick van der Oye, executeur testamentair van J.H.F. graaf Dumonceau, aan het Algemeen Rijksarchief in bewaring gegeven onder voorwaarde "dat alle aanwezige stukken van J.H.F. graaf Dumonceau eerst op 1 januari 1980 openbaar zullen worden 11 en zijn en zijn souvenirs niet vóór 1 januari 1990. [Raadpleging inr. nrs. 285 t/m 189 tot 1 jan. 1990 na toestemming Rijksarchivaris, 1/10/87].
De verwerving van het archief
Het archiefblok bevat archiefstukken onder verschillende rechtstitels verworven.
Inhoud en structuur van het archief
2.21
Inhoud
De in deze inventaris beschreven papieren zijn afkomstig van vier leden van het geslacht Dumonceau en de aanverwante geslachten D' Aubremé, De Constant Rebecque en Hora Siccama.
Aanwijzingen voor de gebruiker
Openbaarheidsbeperkingen
Volledig openbaar.
Materiële beperkingen
Aanvraaginstructie
Openbare archiefstukken kunnen online worden aangevraagd en gereserveerd. U kunt dit ook via de terminals in de studiezaal van het Nationaal Archief doen. Om te kunnen reserveren dient u de volgende stappen te volgen:
U maakt een profiel aan op www.gahetna.nl, en logt vervolgens in
Via de archiefinventaris (alleen de beschrijvingen met rode nummers) selecteert u het gewenste archiefstuk door op de knop 'Reserveren' te klikken
In het volgende scherm geeft u aan op welke dag u het archiefstuk wilt inzien
Indien u zich bevindt in de studiezaal en een tafelnummer heeft ontvangen kunt u dit nummer vermelden. Als u geen tafelnummer heeft kunt u tafelnummer 777 laten staan
Vervolgens bevestigt u uw reservering door deze te versturen.
Verwant materiaal
Beschikbaarheid van kopieën
Beschrijving van de series en archiefbestanddelen
- JEAN BAPTISTE DUMONCEAU 1760-1821, I.
  - Stukken van militaire aard, a.
    - Serie ingekomen stukken, doorlopend genummerd., 1.
      De nummering is aangebracht door Jean Baptiste Francois Dumonceau
      - Ingekomen stukken, van:, 1790-1795; 1; 1 pak
        - Dumont, z.d., (1)
        - Koehler, generaal-majoor G.J., (31 augustus 1790), (2)
        - Chatel, Henri, 3 september 1790, (3)
        - Onleesbaar, 27 oktober 1790, (4)
        - D'hove, 25 november 1790, (5)
        - Denieuport, C.F., 18 november 1790 (6)
        - D'hove, 26 november 1790, (7)
        - Moneij generaal-majoor J., 27 en 30 november 1790, (8, 9)
        - Rosières, Luitenant-generaal, 20 maart, 18, 19, 22 en 29 november, 10 en 18 december 1792, (10-17)
        - Chapeel, J.J. 19 januari 1793, (18)
        - Rosières, 21 januari 1793 (18)
        - Sterktestaat van het Belgisch regiment nr. 1, 1 e en 2e battaljon z.d., (19)
        - Fisco, C.J.A., president van het Belgisch comité militair, 28 februari 1793, (20)
        - Lavalette, commandant adjudant, 10 maart 1793, (21)
        - Rosières, met kopie brief van divisie generaal Duval, 13 maart 1793, (22)
        - Maczynski, veldmaarschalk, 2 april 1793, (23)
        - Macdonald, kolonel, 4 april 1793, (24)
        - Béru, brigade generaal, 26, 28 en 30 april 1793, (25-27)
        - Lamarlière, divisie generaal, 1 mei 1793, (28)
        - Béru, 2-6 mei 1793, (29-36)
        - Lamarlière, 7 mei 1793, (37)
        - Béru, 10 en 11 mei 1793, (38-40)
        - Rosières, 17 mei 1793, (41)
        - Béru, 19 mei 1793, (42)
        - Rosières, 21 mei 1793 (43)
        - Lamarlière, 23 mei 1793 (44)
        - Béru, 25 mei 1793 (45)
        - Lamarlière, 26 mei 1793, (46)
        - Béru, 26 mei, 11, 17-19 juni 1793 (47-52)
        - Dupont, P. adjudant-generaal, brigaderchef, 21 juni 1793 (53)
        - Béru, 27 juni, 22 en 28 juli, 13, 15 en 18 augustus 1793, (54-60)
        - Dupont, 18 augustus 1793, (61)
        - Béru, 26 en 31 augustus, 1 september 1793, (62-65)
        - Dupont, 1 en 2 september, (66-67)
        - Béru, 6 en 8 september, (68-71)
        - Dupont, 9 september 1793 (72)
        - Béru, 9 september 17~3 (73)
        - Dupont, 9 en 11 september 1793 (74-78)
        - Béru, 12 september 1793, (79-83)
        - Dupont, 15 september, (84)
        - Besluit van het Comité du Salut Public houdende instructies voor de generaals van het republikeinse leger, 18 september 1793. (85)
        - Béru, z.d. (86-93)
        - Betaalboekje 1794 (94)
        - Pichegru, Charles, generaal, aanstelling commando over 's-Gravenhage 7 maart 1795, (95)
        - Moreau, generaal, 24 maart, 9 april 1795 (96, 97)
        - Reynier, E. brigade generaal, 3 juni 1795, (98, 99)
        - Delestevenon, minuutbrief aan, houdende aanbeveling van enkele officieren 18 juni 1795 (100)
        - Duras, graaf de, 141juli 1795, (101)
        - Waeffelaer, kapitein, 13 augustus 1795, (102)
        - D'Arberg-de Stolberg, prinses, 20 augustus (1795, (103)
        - Lesbroussard, 25 december 1795, (104).
      - Ingekomen stukken, van:, 1796-1800; 2; 1 pak
        - Dibbetz, griffier te Leeuwarden, 4 februari 1796, (105)
        - Reynier, E., 23 maart 1 796 (1 06)
        - Millet, 3 juni 1796, (107)
        - Hatry, generaal, 3 november 1798, (108)
        - Pijman, G.J., agent van oorlog, met kopiebrieven van Charles Maurice de Talleyrand en Lombard des Langres, 5 en 8 februari 1799 (109 109 bis en 109/3)
        - Daendels, Herman Willem, luitenant-generaal, 2 april 1799, (110)
        - Declaratie van reis- en portokosten, 19 november 1796-2 april 1799, (111)
        - Brief van majoor D. Tulleken aan generaal-majoor Bonhomme over de inval van de Russen en Engelsen en over het verblijf van de erfprins te Lingen, 20 april 1799, (112)
        - Daendels, Herman Willem, 23 mei, 29 juni, 6, 13 en 16 juli 1799, (113-117)
        - Anoniem bericht uit Yarmouth en Londen houdende gegevens over de gecombineerde Engels-Russische expeditie tegen de Bataafse republiek, aantal manschappen en schepen onder leiding van de hertog van York en Sir Ralph Abercromby, 17 en 19 juli 1799, (118)
        - Daendels, Herman Willem, 23, 25 en 30 juli 1799, (119-121)
        - Anoniem bericht uit Kopenhagen en Hamburg over de Russisch-Engelse voorbereidingen in overleg met de erfprins voor een invasie in Holland, 3 en 6 augustus 1799 (122)
        - Anoniem bericht uit Lingen over het doen en laten van de erfprins en enkele van zijn Hollandse aanhangers, 8 augustus (1799), (123)
        - Daendels, Herman Willem, met,kopie brief van I.I. Aller te Elseneur, 3, 10 en 13 augustus 1799, (124, 125, 125 bis)
        - Bonhomme, H.D., generaal-majoor met rapporten van Janssaud Devedeler, luitenant-kolonel en F.M.A.B. Quaita, kolonel, 14 en 15 augustus 1799, (126, 126 bis en 126/3)
        - Daendels, Herman Willem, 17 augustus 1799, (127)
        - Brune, Guillaume, generaal, 19 augustus 1799, (128)
        - Daendels, Herman Willem, 19 augustus 1799, (129)
        - Story, schout bij nacht, 21 augustus 1799, (130)
        - Daendels, Herman Willem, 22 augustus 1799 (131)
        - Pyman, G.J. 22 en 23 augustus 1799, (132-135)
        - Daendels, H.W., z.d. (1799), (136)
        - Brune, Guillaume, augustus 1799 (137)
        - Crass, kolonel, 29 augustus 1799, (138)
        - Daendels, Herman Willem, 29 augustus 1799 (139,140)
        - Daendels aan Brune, 29 augustus 1799, (141)
        - Dardenne, adjudant-generaal, 4 september 1799, (142)
        - Usslar, adjudant-generaal, 7 september 1799, (143)
        - Brune, Guillaume, 9, 10 en 11 september 1799, (144-147)
        - Bruce, J.J., kolonel, 11 september 1799, (148)
        - Brune, Guillaume, 12 september 1799, (149)
        - Bonhomme, H.D., 12 septemqer 1799, (150)
        - Daendels, H.W., 13 september 1799, (151)
        - Lijst van remplaçanten voor de gesneuvelden op 10 september 1799, 14 september 1799, (152)
        - Brune, Guillaume, 14, 15, 16 en 17 september 1799, (153-159)
        - Pyman, G.J., 17 september 1799, (160)
        - Brune, G uillaume, 18 september 1799, (161)
        - Pyman, G.J., 23 september 1799, (162)
        - Daendels, H.W., 28 september 1799, (163)
        - Proclamatie van de luitenant-generaal Dumonceau aan de municipaliteit van Amsterdam meldende de terugtocht van de Engels-Russische troepen, afgedrukt in de "Amsterdamsch-Extra Courant", 8 oktober 1799, (164)
        - Bonhomme aan Brune, geadresseerd aan Dumonceau, 9 oktober 1799, (165)
        - Daendels, H.W., 10 oktober 1799, (166)
        - Bruce, E.J., 11 oktober 1799, (167)
        - Pyman, G.J., 12 oktober 1799, (168)
        - Hasselt, F.C. van, luitenant-kolonel, 12 oktober 1799, (169)
        - Brune, G., 12 oktober 1799, (170)
        - Daendels aan Brune, 18 oktober 1799, kopie, (171)
        - Brune, G., 14 oktober 1799, (172)
        - Daendels, H.W., 14 oktober 1799, (173)
        - Cordes, H.F., kapitein, 17 oktober 1799, (174)
        - Brune, G., 17 oktober 1799, (175)
        - Daendels aan Brune, 18 Oktober 1799, kopie, (176)
        - Daendels, H.W., 19 en 21 oktober 1799, (l77, 178)
        - Rapport van een geheim agent over de aftocht van de Engelsen z.d. (1799), (1 79)
        - Brune, G., 24 en 29 november 1799, (180, 181)
        - Lijst met namen van officieren, onderofficieren en minderen die zich gedurende het gevecht bij Schoreldam hadden onderscheiden, opgemaakt door luitenant-kolonel C.H.W. Anthing, 30 oktober 1799, (182)
        - Lijst van officieren en minderen die zich bij de veldtocht in Noord-Holland hadden onderscheiden, opgemaakt door F.C. van Hasselt, commandant van de 2 1/2 brigade, 31 oktober 1799, (183)
        - Rapport van het gevecht van 10 september 1799 opgemaakt door de kapitein Rigo, 30 September 1799, (184)
        - Historisch en topografisch rapport van de kolonel Quaita over de Engels-Russische inval. kopie, z.d. (1799), (185)
        - Lijst van officieren van het regiment Bataafse huzaren die zich op 10 en 19 september, 2, 6 en 8 oktober hadden onderscheiden, opgemaakt door kolonel Quaita. kopie, 1799, (186)
        - Lijst met namen van gesneuvelden, gewonden, vermisten en krijgsgevangenen, van de 2e divisie van het Bataafse leger, gedurende de actie van 10 september 1799, opgemaakt door kolonel adjudant-generaal L'Oliviers, 1799, (187)
        - Lijst met namen van gesneuvelde, gewonde en vermiste officieren van de 2e divisie van het Bataafse leger onder commando van generaal-majoor Bonhomme en kolonel Brune gedurende de actie van 19 september 1799, opgemaakt door kolonel adjudant-generaal L'Oliviers, 1799, (188)
        - Pyman, G.J., 5 en 11 december 1799, (189,190)
        - Cambier, Jacob Jan, agent van oorlog, 23 juni 1800, (191)
        - Rostollant, brigade generaal, 10 juli 1799, (192)
        - Augéreau, P.F.C., z.d. (193)
        - Hesse-Darmstadt, Louis landgraaf van, 1 en 6 augustus 1800, (194, 195)
        - Suard, adjudant-generaal, 6 augustus 1800, (196)
        - Augereau, P F.C., 6 augustus 1800 (197)
        - Rostollant, 7, 9, 10 en 11 augustus 1800, (198-201)
        - Solens Laubach, graaf van, 12 augustus 1800, (202)
        - Rostollant, Claude, 14 augustus 1800, (203)